【裁判字號】    97,簡上,83
【裁判日期】    981015
【裁判案由】    詐欺
【裁判全文】
臺灣新竹地方法院刑事判決              97年度簡上字第83號
上  訴  人
即  被  告  乙○○
上列上訴人即被告因詐欺案件，不服本院竹東簡易庭97年度竹東
簡字第42號，中華民國97年2 月26日第一審簡易判決（聲請案號
：臺灣新竹地方法院檢察署96年度偵字第7421號），檢察官並移
送併案審理（97年度偵字第894 、2345號），本院管轄第二審之
合議庭判決如下：
    主  文
上訴駁回。
乙○○緩刑貳年。
    事  實
一、緣乙○○於民國95年5月9日在臺灣土地銀行竹東分行開立00
    0000000000號帳戶，並領用存摺、提款卡（含密碼），以供
    任職之公司轉入薪資，惟嗣於95年8、9月離職，前開帳戶鮮
    少使用，詎其因經濟狀況不佳、生活緊縮，於96年6 月29日
    （星期五）時，適有綽號「阿華」之成年友人向其詢及購買
    前開帳戶存摺、提款卡（含密碼）之事，乙○○明知現今金
    融機構普及，任何人均得存入少許金錢即開立帳戶，金融機
    構帳戶之提款卡、約定交易密碼為各金融機構受理非臨櫃交
    易時，用以辨識交易對象之唯一依據，現今金融服務無不力
    求便捷、迅速，是以臺灣社會盛行以虛設、租賃、借用或買
    賣人頭帳戶之方式，供不法集團作為詐欺或恐嚇取財等犯行
    既遂後，用以掩飾或藏匿犯罪所得，若非有意掩飾不法行為
    ，應無刻意使用他人帳戶交易之需要等情，詎仍基於縱經他
    人以其前開帳戶實施詐欺犯罪，亦不違背其本意之幫助犯意
    ，先口頭應允，雖其後心中覺得不妥想要反悔，但仍旋即將
    前開帳戶之存摺、提款卡（含密碼）放置於機車置物箱，並
    將機車連同前開物件交付予「阿華」之人，迨翌日即96年 6
    月30日（星期六）早上取回機車，發現確認「阿華」已將存
    摺、提款卡（含密碼）取走轉賣予詐騙集團後，乙○○仍不
    置可否，嗣該詐騙集團成員或其他與之有犯意聯絡者，即於
    96年6月30日晚上8時30分許致電甲○○，佯稱甲○○之前網
    際網路交易付款時誤設為按月轉帳云云，致使甲○○陷於錯
    誤，乃於當日晚上9時5分依指示操作自動櫃員機，而轉帳新
    臺幣（下同）29,989元至前開帳戶，甲○○稍後發覺有異，
    速於轉帳當晚11時許報警，經警將前開帳戶列為警示帳戶而
    查獲上情，然款項已先遭提領，乙○○為彌縫，始於96年 7
    月2 日（星期一）致電臺灣土地銀行竹東分行掛失該帳戶之
    存摺、印章、提款卡。
二、案經新竹縣政府警察局竹東分局、內政部警政署電信警察隊
    第二中隊報告臺灣新竹地方法院檢察署檢察官偵查後聲請以
    簡易判決處刑，及移送併案審理。
    理  由
一、上揭事實業據上訴人即被告於本院準備程序、審理時均坦承
    不諱，復據被害人甲○○於警詢時證述明確（見第7421號偵
    卷第8至9頁即第894號偵卷第5至6頁、第2345號偵卷第 8至9
    頁），並有桃園縣政府警察局楊梅分局草湳派出所受理刑事
    案件報案三聯單、臺灣郵政股份有限公司自動櫃員機交易明
    細表、被告開戶證件、本件帳戶客戶基本資料查詢結果、交
    易明細、內政部警政署反詐騙案件紀錄表（以上均影本）、
    臺灣土地銀行竹東分行97年1 月16日竹東存字第0970000016
    號函各乙份附卷可稽（見第7421號偵卷第10至18頁、第28頁
    ），被告自白與事實相符，堪以採信，本件事證明確，堪以
    認定，應依法論科。
二、核被告所為，係犯刑法30條第1項、第339條第1 項之幫助詐
    欺取財罪，被告初否認犯行而提起上訴，惟被告於本院審理
    時已坦承本件幫助詐欺取財犯行，原審認被告犯行事證明確
    ，予以論罪科刑，依刑法第30條第2 項減輕其刑，並審酌被
    告提供自己帳戶幫助詐騙集團對他人詐欺取財，助長犯罪集
    團惡行，增加被害人求償困難，擾亂社會秩序，兼衡被告被
    告素行、犯後初否認犯行，被害人損失金額等一切情狀，量
    處被告有期徒刑3 月，並諭知易科罰金之折算標準，核其認
    事用法均無違誤，量刑亦屬妥適，是被告之上訴即無理由，
    應予駁回。
三、末查，被告前未曾因故意犯罪受有期徒刑以上刑之宣告，有
    臺灣高等法院被告前案紀錄表1 份在卷足按，其因一時失慮
    致罹刑章，犯罪後於本院坦承犯行，態度良好，業已賠償被
    害人甲○○10,000元，獲被害人原諒（見本院卷第22頁反面
    、第40頁），被告經此次偵審程序，當知所警惕，信無再犯
    之虞，本院認其所受宣告之刑以暫不執行為適當，爰依刑法
    第74條第1項第1款之規定，宣告緩刑2年，以啟自新。
四、檢察官以97年度偵字第894 、2345號移送併案審理部份與本
    件原聲請簡易判決處刑部分為相同之案件內容，原即為聲請
    簡易判決處刑之範圍，本院自應予以審理，併此敘明。
據上論斷，應依刑事訴訟法第455條之1第1項、第3項、第368 條
，刑法第74條第1項第1款，判決如主文。
本案經檢察官邱宇謙到庭執行職務。
中    華    民    國    98    年    10    月    15    日
                  刑事第六庭    審判長法  官  黃美盈
                                      法  官  李毓華
                                      法  官  邱忠義
以上正本證明與原本無異。
本判決不得上訴。
中    華    民    國    98    年    10    月    15    日
                                      書記官  鄧雪怡
附錄法條：
刑法第339條第1項（普通詐欺取財罪）
意圖為自己或第三人不法之所有，以詐術使人將本人或第三人之
物交付者，處 5 年以下有期徒刑、拘役或科或併科 1 千元以下
罰金。
刑法第30條（幫助犯及其處罰）
幫助他人實行犯罪行為者，為幫助犯。雖他人不知幫助之情者，
亦同。
幫助犯之處罰，得按正犯之刑減輕之。


司法院資訊處製作；財團法人民間司法改革基金會備份。
